臺灣基隆地方法院交通事件裁定　　　　　　　　　九十一年度交聲字第二號
　　原處分機關　交通部公路局台北區監理所基隆監理站
　　異　議　人　甲○○
　　即受處分人
右列受處分人因違反道路交通管理處罰條例案件，對於交通部公路局即北區監理所基
隆監理站九十一年二月二十六日所為之處分（原處分：基警交字第四二─Ａ0000
0000號），聲明異議，本院裁定如左：
    主  文
異議駁回。
    理  由
一、按「受處分人，不服第八條主管機關所為之處罰，得於接到裁決書之翌日起二十
    日內，向管轄地方法院聲明異議」、「聲明異議，應以司法狀紙，敘述異議之理
    由，提出於原處分機關為之。原處分機關應於接受異議書狀後五日內，將該案卷
    宗及有關證物，送交該管地方法院或其分院交通法庭」，道路交通安全處罰條例
    第八十七條第一項、道路交通案件處理辦法第十三條分別定有明文。經查本件交
    通部公路局臺北區監理所基隆監理站（下稱「原處分機關」）基監字第裁四二─
    Ａ00000000號違反道路交通管理事件裁決書（下稱「裁決書」）裁決日
    期為九十一年二月二十六日，有前揭裁決書一件附卷可稽，聲明異議人於同年二
    月二十六日具狀向原處分機關聲明異議，有聲明異議人之聲明異議狀一紙及聲明
    異議狀上原處分機關收文章一枚附卷可稽，揆諸上開說明，應認符合法定程式及
    未逾異議期間，合先敘明。
二、次按機器腳踏車，不在規定車道行駛者，處新臺幣六百元以上一千八百元以下罰
    鍰，道路交通管理處罰條例第四十五條第一項第十三款定有明文。另按「交通法
    庭認為聲明異議無理由者，應以裁定駁回」，道路交通案件處理辦法第十九條定
    有明文。
三、原處分意旨略以：受處分人甲○○於民國（下同）九十年八月二十三日上午十時
    二十八分許，駕駛車牌號碼ＤＴＪ─九九一號機車，途經台北市○○○路與和平
    東路交岔口，沿新生南路行駛時，違規行駛於禁行機車之車道上，經台北市政府
    警察局大安分局警員舉發，依道路交通管理處罰條例第四十五條第一項第十三款
    之規定裁決罰鍰新台幣六百元。
四、異議意旨略以：異議人即受處分人甲○○於九十年八月二十三日上午十時二十八
分許，駕駛車牌號碼ＤＴＪ─九九一號機車，途經台北市○○○路與和平東路交
    岔口時，因大型公車（首都客運）轉換車道，偏向左邊行駛，迫使異議人為保持
    安全距離而不得不向左即禁行機車之車道上行駛，嗣後異議人亦找機會準備插回
    機車道，但尚未插回機車道，即為警攔停舉發，原處分機關據以裁處罰鍰新台幣
    （下同）六百元，實無理由，為此聲明異議等語。
五、經查：異議人甲○○於九十年八月二十三日上午十時二十八分許，駕駛車牌號碼
    ＤＴＪ─九九一號機車，途經台北市○○○路與和平東路交岔口，沿新生南路行
    駛時，違規行駛於禁行機車之車道上之事實，為異議人所自承，並有舉發照片附
    卷可參。惟辯稱：因大型公車（首都客運）轉換車道，偏向左邊行駛，迫使伊為
    保持安全距離而不得不進入「禁行機車」之車道上行駛云云，然由現場舉發照片
    內容觀之，該處係雙向四車道路段，異議人偏離機車專用道甚遠，且與所稱之大
    型公車間，亦有小段距離，顯非受大型公車之靠近而偏離機車專用道甚明，異議
    人之辯解實核與舉發照片上所示之客觀內容有違，不足採信。異議人既有不在規
    定車道行駛之事實，有違道路交通管理處罰條例第四十五條第一項第十三款之規
    定，原處分機關依前揭規定處以罰鍰六百元，核無違誤或不當，本件異議為無理
    由，應予駁回。
據上論斷，應依道路交通案件處理辦法第十九條，裁定如主文。
中      華      民      國      九十一  年      三      月    十九    日
                                      臺灣基隆地方法院交通法庭
                                          法  官    齊      潔
右正本證明與原本無異。
如不服本裁定，應於裁定送達後五日內向本院提出抗告狀( 應附繕本 )，抗告於臺灣
高等法院。
                                          書記官   郭廷耀
中      華      民      國      九十一  年      三      月    十九    日
